# 销售费用的核算

提问人：sky5511fly 时间：2011-02-10 15:47:35
某生产型企业在全国设有多个办事处负责销售，为控制销售费用开支，公司决定，对各办事处实行“按销售额提成、销售经费包干、余额归己”的激励政策。具体规定如下： 1 、按每个办事处年度销售额的8%提成，留给各办事处作为其销售费用（每月按销售额计提，同时计入销售费用与其他应付款，往来挂在办事处负责人名下） 2 、公司按月向各办事处预借一部分经费，作为办事处日常销售费用。（记入其他应收款，办事处负责人名下） 3 、每年初，计提的各办事处上年度的销售提成减去上年度未核销借款，余额发放问题：（ 1 ）在这样的处理方式下，其他应收款与其他应付款同时挂有办事处大额往来，报表层面可否抵消？ （ 2 ）在销售费用包干的情况下，不需要办事处用发票冲销借款，销售费用的发生没有实际票据，可否确认？
（ 3 ）计算所得税时，纳税调增部分应该以 计提的其他应付款余额为准还是以其他应付款余额减去其他应收款中的预借费用后的余额为准？

回答人：chenyiwei
个人理解，办事处也是公司的内设部门，并不具有独立的法人资格，因此需要确定“按销售额提成、销售经费包干、余额归己”中的“余额归己”是指留在办事处结转以后年度使用，还是分给办事处的各员工作为个人薪酬的组成部分。如果是前一种情况，则仍应当以真实发生的相关业务的票据为依据，按实计入销售费用；如果是后一种情况，也应当要求以真实发生的销售费用金额计入销售费用，余额分给办事处员工时计入职工薪酬费用处理。按照公司目前的管理方式，不利于强化对费用的控制，同时给费用的税前列支和个人所得税扣缴带来隐患。
账务处理上，预借时可按照备用金的常规处理方式计入其他应收款，定期报账时根据销售费用发生的相关票据计入销售费用并核销备用金，余额发放时确认为职工薪酬费用。不建议在销售实现时即按销售额乘以 8 ％全额预提销售费用并确认为其他应付款，因为这仅仅是一种额度控制，尚不构成现时义务。

回答人：chenyiwei
回复 藤椅 sky5511fly 的帖子如我上面所回复的，个人认为不应当按销售额的 8 ％在销售收入确认时即计提销售费用，仍然根据实际发生情况按实确认费用。仍应要求取得费用票据据以入帐，否则销售费用的税前列支以及计入个人薪酬的个人所得税扣缴会非常麻烦，内控也有很大漏洞。个人理解这种费用包干不应是“一包了之”，只是一种额度管理的手段，不应放松对费用的控制和考核。